Disponible à partir de septembre 2024



Nemours 77 vravanel@gmail.com o6 01 90 77 61 vincent Ravanel in

Avec une expérience en tant que Chargé des admissions et formateur assistant, j'ai développé une forte expertise en gestion de projet, pédagogie, relation client et optimisation des processus. Motivé par l'amélioration de la satisfaction client, je suis enthousiaste à l'idée de devenir Customer Success Manager dans une jeune entreprise, où je pourrai exploiter mes compétences relationnelles, ma communication et mon accompagnement client.

EXPÉRIENCES

Teaching Assistant parcours PHP/Symfony | Wild Code School | Full remote

De Septembre 2023 - Septembre 2024

- Animation de cours
- Correction d'ateliers et accompagnement des apprenants dans leurs projets.
- Réalisation de sessions de livecoding pour illustrer les concepts clés.
- Support technique et pédagogique personnalisé aux élèves.
- Réalisation de reviews sur les projets des élèves pour assurer la qualité du code et la conformité aux bonnes pratiques.

Chargé des admissions | Ecole O'clock | CDI | Full remote

Avril 2021 - Juillet 2023

- Coordonner la mise en place des nouveaux projets au pôle admissions (Alternance, marché public, formation B2B,..)
- Création/ Mise à jour des process
- Participation aux réunions stratégiques
- Formation des nouveaux arrivants
- Rédactions de documents administratifs
- Veille sur la formation professionnelle
- Reporting, suivi des KPI

Référent admissions | Ecole O'clock | CDI | Full remote

Septembre 2019 - Mars 2021

- Traitement des candidatures
- Gestion d'un portefeuille d'admissibles (Accompagnement, relances commerciales,..)
- Montage des dossiers de financements (Pôle emploi, Région, Transition Professionnelle,..)
- Gestion administrative (Devis, contrats, déclaration plateformes,..)
- Utilisation d'un CRM Sellsy
- Standard téléphonique

Hard skills

- Gestion de projet
- Gestion d'un portefeuille client
- Utilisation d'un CRM
- Relation Client
- Outils Bureautique

Soft skills

- Travailler en équipe
- Capacité d'adaptation
- Autonome
- Curieux
- Gestion du temps/Organisation
- Proactif

FORMATION

WILD CODE SCHOOL

09/23 - 09/24 | Concepteur Développeur d'Applications -Bac +3/4

02/23 - 07/23 | Développeur web -Bac +2

IUT Limoges

09/16 - 06/17 | DUT Technico Commercial (Bac+2)

LANGUES

Anglais B1 - Anglais technique